臺灣高等法院刑事裁定
109年度抗字第549號
抗 告 人即
再審聲請人  姜榮昇




被      告  顏俊新


            江鳳婷


上列抗告人因詐欺等案件，不服臺灣臺北地方法院中華民國10
9年3 月9日駁回再審聲請之裁定（109年度聲再字第4號），提
起抗告，本院裁定如下：
    主  文
抗告駁回。
    理  由
一、原裁定意旨略以：抗告人即再審聲請人姜榮昇（下稱抗告人
    ）對原審法院108年度聲判字第283號駁回抗告人聲請交付審
    判之裁定聲請再審，該裁定並非得聲請再審之對象，是本件
    聲請之程序自屬違背規定，應予駁回等語。
二、抗告意旨略以：
（一）被告顏俊新、江鳳婷之住所均非臺灣臺北地方檢察署、臺
      灣臺北地方法院所管轄，原裁定不適用刑事訴訟法第420
      條至第422條及同法第433條之規定，此裁定顯未合法。
（二）原審法院108年度聲判字第283號裁定於該裁定理由五、（
      二）、2有交付現金的「對象不同」論理之矛盾，且該裁
      定認簽約當天被告顏俊新有交付新臺幣（下同）200萬元
      顯與事實不符。又被告顏俊新稱代償56萬6,000元與7位抗
      告人之債權人等語亦顯與事實不符，不足採信，被告顏俊
      新、江鳳婷實為共同詐欺取財。再該裁定有證據漏未審酌
      ，被告顏俊新簽約當天只交付105萬元，事後再分次轉帳3
      8萬4,000元給抗告人，被告顏俊新並未借出200萬元，即
      取得價值顯然高於債權本金金額之房屋，涉及重利罪。
（三）請求廢棄原裁定並裁定：確認抗告人與被告間，原抗告人
      之房屋被被告設定「抵押權」，和抗告人之房屋被「轉賣
      」給被告江鳳婷等權益，並不存在；請求應附加「民事訴
      訟」裁定，因抗告人不當之財物損失，應含精神補償費共
      計3,580萬元，應自（民國106年9月20日）起至確定給付
      日止，應含法定遲延利息；有關訴訟費用，皆由被告負擔
      等語。
三、按法院認為聲請再審之程序違背規定者，應以裁定駁回之，
    刑事訴訟法第433 條定有明文。次按刑事訴訟法第五編「再
    審」規定，係為原確定判決認定事實錯誤而設之救濟程序。
    又有罪、無罪、免訴、不受理之判決確定後，為受判決人之
    不利益得聲請再審者，係指對於確定之判決而言，並不包括
    駁回聲請交付審判之確定裁定在內，此觀諸刑事訴訟法第42
    2 條之規定自明。經查，本件抗告人所聲請之再審案件，係
    針對原審法院108年度聲判字第283號聲請交付審判之確定裁
    定所為，既非確定判決，即非得為聲請再審之客體，依上揭
    規定，其聲請再審之程序即屬有違，原審基此乃裁定駁回其
    再審之聲請，經核並無違誤。抗告人仍執前詞提起抗告指摘
    原裁定不當，為無理由，應予駁回。
據上論斷，應依刑事訴訟法第412 條，裁定如主文。
中　　華　　民　　國　　109 　年　　4 　　月　　17　　日
                  刑事第十九庭審判長法  官  曾淑華
                                    法  官  陳文貴
                                    法  官  王美玲
以上正本證明與原本無異。
不得再抗告。　　
                                    書記官  李逸翔　　
中　　華　　民　　國　　109 　年　　4 　　月　　17　　日